【裁判字號】    99,交上易,1695
【裁判日期】    991228
【裁判案由】    過失傷害
【裁判全文】
臺灣高等法院臺中分院刑事判決      99年度交上易字第1695號
上  訴  人  臺灣臺中地方法院檢察署檢察官
被      告  張瑞龍
上列上訴人因過失傷害案件，不服臺灣臺中地方法院99年度交易
字第743號中華民國99年11月2日第一審判決（起訴案號：臺灣臺
中地方法院檢察署99年度偵字第16899、19127號），提起上訴，
本院判決如下：
    主  文
上訴駁回。
    理  由
一、依刑事訴訟法第350條、第361條、第362條、第367條規定，
    不服地方法院之第一審判決而上訴者，須提出上訴書狀，並
    應敘述具體理由，為上訴必備之程式；其所提出之書狀未敘
    述上訴理由，或僅曾以言詞陳述上訴理由者，均應於上訴期
    間屆滿後二十日內補提理由書於第一審法院。第一審法院經
    形式審查，認逾期未補提上訴理由者，應定期間先命補正；
    逾期未補正者，為上訴不合法律上之程式，應以裁定駁回。
    倘已提出上訴理由，但所提非屬具體理由者，則由第二審法
    院以上訴不合法律上之程式，判決駁回。而所謂具體理由，
    必係依據卷內既有訴訟資料或提出新事證，指摘或表明第一
    審判決有何採證認事、用法或量刑等足以影響判決本旨之不
    當或違法，而構成應予撤銷之具體事由，始克當之（例如：
    依憑證據法則具體指出所採證據何以不具證據能力，或依憑
    卷證資料，明確指出所為證據證明力之判斷如何違背經驗、
    論理法則）；倘僅泛言原判決認定事實錯誤、違背法令、量
    刑失之過重或輕縱，而未依上揭意旨指出具體事由，或形式
    上雖已指出具體事由，然該事由縱使屬實，亦不足以認為原
    判決有何不當或違法者（例如：對不具有調查必要性之證據
    ，法院未依聲請調查亦未說明理由，或援用證據不當，但除
    去該證據仍應為同一事實之認定），皆難謂係具體理由，俾
    與第二審上訴制度旨在請求第二審法院撤銷、變更第一審不
    當或違法之判決，以實現個案救濟之立法目的相契合，並節
    制濫行上訴（最高法院97年度臺上字第892號判決意旨可資
    參照）。又理由是否具體，則屬第二審法院審查之範圍，不
    在命補正之列，亦即上訴書狀已記載理由，並有具體之敘述
    時，其上訴既屬合法，第二審法院固應就其理由之是否可取
    ，為實體之審理及判斷；如認其上訴書狀雖記載理由，但並
    未具體敘述時，則無須再命補正，可逕認其上訴不合法，以
    判決駁回之（此有最高法院97年度臺上字第1281號判決意旨
    可參）。
二、檢察官不服原審判決提起上訴，其上訴理由略以：被告雖坦
    承犯行，然尚未與告訴人達成和解，犯後態度非佳，且告訴
    人受有左肱骨上端閉鎖性骨折等傷害，傷勢較重，被告犯罪
    所生損害非輕，再參以被告酒後駕車肇事，另依道路交通管
    理處罰條例第86條第1項規定，應予加重等一切情狀，認原
    審判決顯屬過輕，不足收懲儆之效，告訴人具狀請求上訴，
    認有理由，並援引為上訴理由云云。
三、經查，按刑罰之量定，屬法院自由裁量之職權行使，應審酌
    刑法第57條所列各款事由及一切情狀，為酌量輕重之標準，
    並非漫無限制；量刑輕重係屬事實審法院得依職權自由裁量
    之事項，苟已斟酌刑法第57條各款所列情狀而未逾越法定刑
    度，不得遽指為違法；且在同一犯罪事實與情節，如別無其
    他加重或減輕之原因，下級審量定之刑，亦無過重或失輕之
    不當情形，則上級審法院對下級審法院之職權行使，原則上
    應予尊重（最高法院72年臺上字第6696號、75年臺上字第70
    33號判例及85年度臺上字第2446號判決意旨參照）。原審以
    被告罪證明確，審酌被告一時疏忽，致被害人受有上開傷害
    ，犯後坦承犯行，然迄未與被害人達成民事和解等一切情狀
    ，就過失傷害罪部分，量處被告有期徒刑三月，原審顯係本
    於被告之責任為基礎，並已具體斟酌刑法第57條所列情形而
    為量定，並未偏執一端，而有失之過重之情事，檢察官上訴
    意旨所指之情形，原審均已加以審酌，依上開最高法院判例
    、判決意旨，不得遽指為違法。況且，本案被告所犯過失傷
    害罪之法定最高本刑為有期徒刑六月，被告依道路交通事故
    處罰條例第86條第1項規定加重，及依刑法第62條前段自首
    規定減輕，且經先加後減之後，原審量處有期徒刑三月，已
    屬從中度量刑，並無過輕之情形，檢察官依告訴人之請求上
    訴仍指原審判決量刑顯屬過輕云云，顯有誤會。
四、綜上所述，本院依形式上觀察認原審判決認事用法並無違法
    或不當之處，量刑亦屬妥適，檢察官上訴理由並未依據卷內
    既有訴訟資料或提出新事證，指摘或表明第一審判決有何採
    證認事、用法或量刑等足以影響判決本旨之不當或違法，而
    構成應予撤銷之具體事由，自非屬得上訴第二審之具體理由
    。依上揭法律規定及判決意旨，檢察官提起之第二審上訴不
    合法律上程式，爰不經言詞辯論，判決駁回上訴。
五、被告另涉犯之酒後不能安全駕駛罪部分，因檢察官及被告均
    未提起上訴，業已確定，非屬本院審判範圍，附此敘明。
據上論斷，應依刑事訴訟法第367條前段、第372條，判決如主文
。
中    華    民    國    99    年    12    月    28    日
                  交通法庭 審判長法  官  康  應  龍
                                 法  官  黃  家  慧
                                 法  官  楊  真  明
以上正本證明與原本無異。
不得上訴。
                                 書記官  李  淑  芬
中    華    民    國    99    年    12    月    28    日

司法院資訊處製作；財團法人民間司法改革基金會備份。
